【裁判字號】    97,易,1580
【裁判日期】    970627
【裁判案由】    竊盜
【裁判全文】
臺灣臺北地方法院刑事判決              97年度易字第1580號
公  訴  人  臺灣臺北地方法院檢察署檢察官
被      告  乙○○
上列被告因竊盜案件，經檢察官提起公訴（97年度偵字第9451號
），本院判決如下：
    主  文
乙○○竊盜，累犯，處有期徒刑壹年。
    事  實
一、乙○○前因竊盜案件，先後經臺灣板橋地方法院以89年度易
    字第4524號判決判處有期徒刑4 月確定、本院以90年度簡字
    第2978號判決判處有期徒刑6 月確定，並經本院以90年度聲
    字第2302號裁定定應執行有期徒刑9 月確定，於91年10月17
    日執行完畢（於本件不構成累犯）。又因竊盜案件，經本院
    以92年度易字第840 號判決判處有期徒刑8 月確定，並於95
    年4 月30日縮刑期滿執行完畢（於本件構成累犯）。復因偽
    造文書案件，由本院以95年度簡字第1370號判決判處有期徒
    刑5 月確定，甫於97年1 月23日執行完畢（於本件構成累犯
    ）。再因竊盜案件，經本院以96年度易字第2452號判決判處
    有期徒刑6 月，嗣經提起上訴，由臺灣高等法院以96年度上
    易字第2802號判決駁回上訴而確定（尚未執行，於本件不構
    成累犯）。詎乙○○猶不知悔改，復意圖為自己不法之所有
    ，於97年4 月28日中午12時15分許，在臺北縣新店市○○路
    21號地下1 樓「甲○○○○○」賣場內，趁該賣場店員疏未
    注意之際，竊取該賣場陳列販售之「韓劇- 咖啡王子1 號店
    」、「影集- 靈感應」DVD 光碟各1 套（販售價格共計新台
    幣《下同》2,656 元），得手後將之藏放其穿著之外套內，
    未經結帳即逕自由該賣場未購物出口步行離去，因觸動警鈴
    ，為該賣場安管人員丙○○、王羽菲發覺報警查悉上情。
二、案經大潤發流通事業故份有限公司訴由臺北縣政府警察局新
    店分局報請臺灣臺北地方法院檢察署檢察官偵查起訴。
    理  由
一、上開犯罪事實，業據被告乙○○於本院審理時均坦承不諱，
    核與證人丙○○、王羽菲於警詢及偵查中之證述相符，復有
    現場監視錄影光碟、翻攝照片、檢察官勘驗筆錄、贓物領據
    及扣案物光碟照片可稽，本件事證明確，被告犯行可以認定
    。
二、核被告所為，係犯刑法第320 條第1 項之竊盜罪。又被告前
    因竊盜案件，經本院以92年度易字第840 號判決判處有期徒
    刑8 月確定，並於95年4 月30日縮刑期滿執行完畢；復因偽
    造文書案件，由本院以95年度簡字第1370號判決判處有期徒
    刑5 月確定，甫於97年1 月23日執行完畢，有臺灣高等法院
    被告前案紀錄表在卷可按，其受徒刑之執行完畢後5 年內，
    故意再犯本件有期徒刑以上之罪，為累犯，應依刑法第47條
    第1 項之規定加重其刑。爰審酌被告不思正途獲致財富，且
    有如前揭事實欄所載多次竊盜前案紀錄，多次經法院判處徒
    刑確定，仍不知悔改，惟被告犯罪後坦承犯行，態度尚可，
    且竊得財物價值僅2656元，並非甚鉅，暨被告犯罪之動機、
    目的、手段及其品行、生活狀況、智識程度等一切情狀，量
    處如主文所示之刑，以示懲儆。
三、另檢察官以被告自89年間起即多次涉犯竊盜案件，顯見有犯
    竊盜罪之習慣，建請令入勞動場所強制工作等語，惟「保安
    處分係針對受處分人將來之危險性所為之處置，以達教化、
    治療之目的，為刑罰之補充制度。我國現行刑法採刑罰與保
    安處分雙軌制，係在維持行為責任之刑罰原則下，為協助行
    為人再社會化之功能，以及改善行為人潛在之危險性格，期
    能達成根治犯罪原因、預防犯罪之特別目的。是保安處分中
    之強制工作，旨在對嚴重職業性犯罪及欠缺正確工作觀念或
    無正常工作因而犯罪者，強制其從事勞動，學習一技之長及
    正確之謀生觀念，使其日後重返社會，能適應社會生活。竊
    盜犯贓物犯保安處分條例第3 條第1 項規定：『18歲以上之
    竊盜犯、贓物犯，有犯罪之習慣者，得於刑之執行前，令入
    勞動場所強制工作。』，即係本於保安處分應受比例原則之
    規範，使保安處分之宣告，與行為人所為行為之嚴重性、行
    為人所表現之危險性及對於行為人未來行為之期待性相當之
    意旨而制定，而由法院視行為人之危險性格，決定應否令入
    勞動處所強制工作，以達預防之目的。」（最高法院著有91
    年度臺上字第4625號判決要旨可參）。被告雖有多次竊盜前
    案，惟本件被告竊得財物價值非鉅，復於犯後坦承犯行態度
    尚可，且被告並於本院審理時一再表明悔悟之情，本院認為
    本案前開所宣告有期徒刑之執行，已足收矯正之效，日後再
    犯之危險性應不致太高，尚無需以強制工作之保安處分加以
    矯治，爰不併諭知強制工作，併此指明。
據上論斷，依刑事訴訟法第284 條之1 、第299 條第1 項前段，
刑法第320 條第1 項、第47條第1 項，刑法施行法第1 條之1 第
1項 、第2 項前段，判決如主文。
本案經檢察官林達到庭執行職務。
中    華    民    國    97    年    6     月    27    日
                  刑事第十一庭  法  官  江俊彥
以上正本證明與原本無異。
如不服本判決，應於判決送達後10日內向本院提出上訴狀（應抄
附繕本）。告訴人或被害人如對於本判決不服者，應具備理由請
求檢察官上訴，其上訴期間之計算係以檢察官收受判決正本之日
期為準。
                                書記官  劉英芬
中    華    民    國    97    年    6    月    30     日
附錄論罪法條：
中華民國刑法第320條（普通竊盜罪、竊佔罪）
意圖為自己或第三人不法之所有，而竊取他人之動產者，為竊盜
罪，處5 年以下有期徒刑、拘役或5 百元以下罰金。
意圖為自己或第三人不法之利益，而竊佔他人之不動產者，依前
項之規定處斷。
前二項之未遂犯罰之。
刑法施行法第1條之1：
中華民國94年1 月7 日刑法修正施行後，刑法分則編所定罰金之
貨幣單位為新臺幣。
94年1 月7 日刑法修正時，刑法分則編未修正之條文定有罰金者
，自94年1 月7 日刑法修正施行後，就其所定數額提高為30倍。
但72年6 月26日至94年1 月7 日新增或修正之條文，就其所定數
額提高為3 倍。


司法院資訊處製作；財團法人民間司法改革基金會備份。
